臺灣高等法院刑事判決　　　　　　　　96年度上訴字第1351號
上　訴　人　臺灣板橋地方法院檢察署檢察官
被　　　告　乙○○
選任辯護人
（扶助律師）金學坪律師
　　　　　　王令冠律師
上列上訴人因被告毒品危害防制條例案件，不服臺灣板橋地方法
院95年度訴字第2279號，中華民國96年1月24日第一審判決（起
訴案號：臺灣板橋地方法院檢察署94年度偵字第14984號），提
起上訴，本院判決如下：
    主  文
原判決撤銷。
乙○○販賣第一級毒品，累犯，處有期徒刑捌年。扣案第一級毒
品海洛因壹包（淨重零點玖公克）沒收銷燬之；因犯販賣第一
級毒品犯罪所得之財物新臺幣貳仟伍佰元沒收。
    事  實
一、乙○○前有詐欺、竊盜、恐嚇、妨害自由、麻醉藥品管理條
    例之前科，復於民國八十五年間因藥事法案件，經臺灣板橋
    地方法院八十四年度訴字第一一四八號判決判處有期徒刑一
    年六月確定；復因竊盜案件，經本院八十五年度上訴字第六
    一一號判決判處有期徒刑三年十月確定，二罪應執行有期徒
    刑四年八月，於九十二年一月二十六日縮刑期滿執行完畢。
    詎其猶不知悔改，明知海洛因係屬毒品危害防制條例第二條
    第二項第一款所規定之第一級毒品，禁止非法持有、轉讓、
    販賣，竟於九十四年九月一日晚間八時許，在臺北縣三重市
    ○○路某處，以新臺幣（下同）二千五百元價格，販賣第一
    級毒品海洛因一包（淨重○．三九公克；空包裝重○．二八
    公克）予甲○○施用；旋於同日晚間八時三十分許，甲○○
    因對毒品重量有疑義，於隨乙○○返回其臺北縣三重市○○
    路三二號住處途中，於臺北縣三重市○○路八號前路旁，為
    警查獲，並當場扣得甲○○甫向乙○○購得之第一級毒品海
    洛因一包（淨重○．三九公克；空包裝重○．二八公克），
    及乙○○因犯販賣第一級毒品海洛因所得之財物二千五百元
    ，而查悉上情。
二、案經臺北縣政府警察局蘆洲分局報告臺灣板橋地方法院檢察
    署檢察官偵查起訴。
    理  由
一、證據能力部分：
  (一)按被告以外之人於審判外之言詞或書面陳述，除法律有規定
    者外，不得作為證據，刑事訴訟法第一百五十九條第一項定
    有明文。經查，證人甲○○於警詢中之供述，係被告以外之
    人於審判外之言詞陳述紀錄，為傳聞證據，被告乙○○之辯
    護人就上開供述證據之證據能力於本院提出爭執（本院卷三
    八、七七頁背面），復查無得例外取得證據能力之法律依據
    ，應認無證據能力。
  (二)次按被告以外之人於偵查中向檢察官所為之陳述，除顯有不
    可信之情況者外，得為證據，刑事訴訟法第一百五十九條之
    一第二項規定明確。經查：證人甲○○九十四年九月二日於
    檢察官偵訊時所為之供述（臺灣板橋地方法院檢察署九十四
    年度毒偵字第五○○○號偵卷四二至四四頁），雖為被告以
    外之人於審判外之言詞陳述，惟業經具結在卷，與法定要件
    相符；且核其陳述時之外在環境及情況，亦查無顯有不可信
    之情況；故上開證人於審判外之偵訊證詞，揆諸上揭規定，
    乃傳聞證據之例外情形，自有證據能力。雖被告之辯護人於
    本院以當時未經被告行使對質詰問權為由爭執證人甲○○偵
    訊供述之證據能力。惟刑事訴訟法第一百五十九條之一第二
    項之立法理由，既已載明「偵查中對被告以外之人所為之偵
    查筆錄，或被告以外之人向檢察官所提之書面陳述，性質上
    均屬傳聞證據，且常為認定被告有罪之證據，自理論上言，
    如未予被告反對詰問、適當辯解之機會，一律准其為證據，
    似與當事人進行主義之精神不無扞格之處，對被告之防禦權
    亦有所妨害；然而現階段刑事訴訟法規定檢察官代表國家偵
    查犯罪、實施公訴，依法其有訊問被告、證人及鑑定人之權
    ，證人、鑑定人且須具結，而實務運作時，偵查中檢察官向
    被告以外之人所取得之陳述，原則上均能遵守法律規定，不
    致違法取供，其可信性極高，為兼顧理論與實務，爰於同條
    第二項明定被告被告以外之人於偵查中向檢察官所為之陳述
    ，除顯有不可信之情形者外，得為證據」。顯見不能僅憑被
    告未及行使對質詰問權，即認證人甲○○之上開證述一律無
    證據能力。況被告縱認證人甲○○於檢察官偵訊時之證述不
    可採信，或認檢察官未就全案情節詳予訊明，然證人甲○○
    既業於本院審理期日到庭結證並行交互詰問程序，自洵無妨
    害被告防禦權之虞，附此敘明。
  (三)再按證人、鑑定人依法應具結而未具結者，其證言或鑑定意
    見，不得作為證據，刑事訴訟法第一百五十八條之三定有明
    文。查其立法理由旨在擔保該證人之證言，係據實陳述之可
    信性，故未依法具結者，依證據絕對排除法則，當然無證據
    能力，不得作為論罪之基礎，自不得因當事人於審判程序之
    同意，或未於言詞辯論終結前聲明異議視為同意，而可認該
    未具結之證言，即得作為證據。亦即縱有同法第一百五十九
    條之五第一、二項之情形，亦應受同法第一百五十八條之三
    規定之限制（最高法院九十六年度台上字第二六○○號、九
    十四年度台上字第四二九八號、九十四年度台上字第三二七
    七號判決意旨參照）。是證人除有同法第一百八十六條第一
    項規定不得令具結之情形外，均應令具結，否則其證言即不
    具證據能力，不得採為判決基礎。經查證人曾嘉雯於九十四
    年九月二日於檢察官偵查中所為之供述（第一四九八四號偵
    卷六六頁），未經具結，其證言之可信性未經擔保，縱被告
    於本院準備及審理程序中並不爭執其證據能力（同上本院卷
    ），參諸上揭判決意旨，依證據絕對排除法則，應認無證據
    能力。
  (四)末按所謂「臨檢」，係指於公共場所或指定處所、路段、由
    服勤人員擔任臨場檢查或路檢、執行取締、盤查及有關法令
    賦予之勤務，警察勤務條例第十一條第三款定有明文。又警
    察於公共場所或合法進入之場所，對於有合理懷疑其有犯罪
    之嫌疑或有犯罪之虞者，得查證其身分，並得攔停人、車，
    詢問姓名、出生年月日，令其出示身分證明文件，警察職權
    行使法第六條第一項第一款、第七條亦有明文。此外，對人
    實施之臨檢則須以有相當理由足認其行為已構成或即將發生
    危害者為限，且均應遵守比例原則，不得逾越必要之程度，
    司法院大法官會議釋字第五三五號解釋意旨參照。又搜索，
    應用搜索票，刑事訴訟法第一百二十八條第一項固有明文。
    惟搜索經受搜索人出於自願性同意者，得不使用搜索票，同
    法第一百三十一條之一亦有明文。查獲本案之警員路鴻裕、
    洪利忠於案發前，依據線報在臺北縣三重市○○路八號前路
    旁執行警察勤務時，係在附近便利商店門口看到被告與甲○
    ○疑為毒品交易，行跡可疑，且續往龍濱路二十三號方向行
    走，遂於被告與甲○○交易完成後未久即上前盤查，於徵得
    二人之同意後，扣得白粉一包及被告向甲○○收取之二千五
    百元等情，業據證人路鴻裕、洪利忠於原審到庭具結證述明
    確，且互核相符（詳下述二(二)理由）。而查獲之白粉一包經
    送鑑定結果，確含有海洛因成分（詳下述二(二)理由），是前
    開警員因見被告及甲○○行跡可疑，始上前盤查，顯已具備
    相當理由足認被告及甲○○之行為即將發生危害，嗣後並取
    得二人之同意，扣得海洛因一包及二千五百元，核前開警員
    所為，顯未逾越必要之程度，並符合比例原則，所扣得之海
    洛因一包及二千五百元，亦無違反刑事訴訟法之規定。是以
    本件所扣得之毒品及現款，亦得採為證據。
二、訊據被告乙○○固坦承於前揭時地為警查獲時，其正與甲○
    ○相約見面商談等情不諱，惟矢口否認有何販賣第一級毒品
    海洛因犯行，辯稱：伊與甲○○有三萬元債務糾紛，甲○○
    原定當日上午歸還，便約在龍濱路附近，但甲○○卻表示手
    頭不方便，要再籌錢；晚間約八時許，伊與甲○○約在便利
    商店，甲○○說籌不出錢來，伊就邀郭明到伊住處商談，兩
    人一前一後走了一百五十多公尺，即遭警察圍住；二千五百
    元係警察叫伊拿出來的，當時伊身上有一萬元，警察說不用
    那麼多，二千五百元就好等語。經查：
  (一)上揭被告販售第一級毒品海洛因予甲○○之事實，業據證人
    甲○○證述明確；甲○○於偵查中結證稱：「九十四年九月
    一日晚間八時左右，以電話聯絡乙○○，要向其買海洛因二
    千五百元，在伊身上查獲之海洛因係向乙○○以二千五百元
    所購得，大約是○．五二公克，當時二人正打算去乙○○住
    處秤重量」（第五○○○號偵卷四二頁）；其於本院審理中
    結證稱：「九十四年九月一日傍晚或晚上有打手機給乙○○
    ，是要買海洛因，約在乙○○住處附近見面，見面後伊向乙
    ○○買三千元海洛因，錢有給乙○○，乙○○也有交付海洛
    因，就是一手交錢一手交貨。從見面到完成交易時，警察沒
    有出現，交易完成後，伊就隨乙○○回他住處，因為那天給
    的量與之前給的重量感覺不對，一眼看去感覺比較少，所以
    跟乙○○回他住處秤重量」等語（本院卷七九頁正背面）。
    證人甲○○對所購毒品價金一節雖略有歧異，然稽之甲○○
    於偵查中供證時間（九十四年九月二日），與本院作證之時
    （九十六年六月二十七日），相隔近一年十月，甲○○復稱
    「伊每日均須施打海洛因四、五次，一小包量可用一至二天
    ，有毒品上癮之情狀，所購毒品有二千五百元至三千元」（
    本院卷七八頁正背面、八○頁），顯徵甲○○因己之需求購
    買毒品之次數甚為頻繁，再衡諸毒品（海洛因）市場之交易
    情形，亦常隨政府查緝之嚴厲與否或品質、需求等因素而有
    波動，是證人甲○○對與被告實際交易之金額，自難期為完
    全一致之記憶，其供述雖有些微之出入，亦不違常情，本院
    以對被告最有利之二千五百元為認定。
  (二)再者參諸證人即查獲之員警路鴻裕於原審結證稱：「九十四
    年九月一日查獲乙○○販毒案件時，伊與同事均有在場，當
    天我們根據線報說乙○○與甲○○在乙○○住家附近之便利
    商店為交易，其後在走回乙○○住家之前，我們盤查乙○○
    ，然後在甲○○身上查獲一包海洛因，我們問甲○○毒品何
    來，他當場指稱係乙○○賣給他的。我們是從被告住家出來
    的巷子口就一直跟，跟到便利商店，再從便利商店走回來，
    我們來回確定二次，確認就是他們沒錯才前往盤查。跟蹤現
    場的光線很明亮。有看到他們有交談，其他動作沒有注意，
    盤查甲○○時有證實他們剛才是在做毒品交易」（原審卷八
    六、八七、九○頁）；證人即同為查獲之員警洪利忠於原審
    證稱：「九十四年九月一日查獲本案時，伊有在現場，當時
    乙○○與甲○○走在路上，因為他們形跡可疑，所以我們上
    前盤查。應該是甲○○有一包海洛因，我們有問甲○○海洛
    因是哪裡來的，他就直接說是向乙○○購買。然後我們就去
    乙○○家搜索，有扣到海洛因。扣案的二千五百元，是從乙
    ○○身上查扣的。沒有看到交錢的動作，只有看到手交過去
    之動作，他們走在一起有談話」等語（原審卷九二至九四頁
    ），證人雖未注意甲○○有無交款之情形，然已明確證稱有
    目擊「其等有手交過去」之行為，復同往被告住處方向行進
    ，且於查獲現場甲○○即毫無掩飾指證被告為販毒者，並自
    被告身上查扣二千五百元等情，勾稽證人甲○○上情供證「
    錢有給乙○○，乙○○也有交付海洛因。就是一手交錢一手
    交貨。交易完成後，伊就隨乙○○回他住處，因感覺毒品重
    量不對，所以跟乙○○回他住處秤重量」之內容，其等間「
    手交過去」之行為，已符甲○○所證交易之外觀，足證證人
    甲○○上揭於偵查及本院中之供述尚非虛指，應屬實情。此
    外並有員警當場查扣之甲○○向被告購得之白粉一包及被告
    因販賣海洛因所得二千五百元扣案可資佐證；而該白粉一包
    經送法務部調查局鑑定結果，確含有毒品海洛因成分（淨重
    ○‧三九公克；空包裝重○‧二八公克），有該局九十四年
    十月二十五日調科壹字第○六○○一○五一二號鑑定通知書
    一紙在卷足憑（第一四九八四號偵卷一○六頁）。被告亦自
    承「二千五百元係自其身上拿出」（原審卷四三頁），縱被
    告身上尚有其他款項，然此亦符常情，無足因被告身上有超
    過二千五百元之現款，即認此部分非犯罪所得財物，而為被
    告有利之認定。
  (三)被告雖辯稱因與甲○○有三萬元債務糾紛，查獲當日原約在
    上址便利商店前還款，但因甲○○籌不出款，二人遂欲返回
    伊住處商討償還債務事宜云云。證人即被告之女友曾嘉雯亦
    於原審附和被告稱：伊有聽被告說查獲的那人（即甲○○）
    欠他錢等語（原審卷九六頁）。然證人甲○○已否認上情，
    並稱係因交易完成後，疑海洛因重量不足，乃隨乙○○回其
    住處重量（本院卷七九頁、八○頁），此徵之證人甲○○證
    稱「當日以二千五百元所購得海洛因，大約是○．五二公克
    」，及依前述查獲海洛因實際重量僅○‧三九公克等情以觀
    ，足徵證人當日之懷疑顯非無稽，所稱係回乙○○住處秤重
    一節，堪予採信。至被告所辯其與甲○○間有前開債務糾紛
    ，雙方僅係因債務問題而面會，惟被告復供證人當日無法還
    款，如果無訛，雙方面會氣氛顯然不佳，焉有於現場雙方尚
    有互為交手而由外觀判斷為交易毒品之行止，所辯已違常理
    ；再證人嘉雯復稱「伊不認識甲○○，亦不知債務之內容」
    （原審卷九六、九七頁），是其對被告所指與甲○○間有債
    務問題一節顯係聽聞被告供述而來，已為傳聞證據，無足憑
    據，況曾嘉雯於查獲當日復未在查獲現場，其對該二人間於
    現場實際所為之事毫無所悉，復徵之其供述內容亦不足排除
    上揭認定毒品交易之積極證據，供述自無足援為被告有利之
    證據。
  (四)末者警方於上揭時地查獲被告後，於九十四年九月一日晚間
    八時四十分許，經徵得被告同意後，帶至其位於臺北縣三重
    巿龍濱路十號二、三樓住處內執行搜索，當場起出第一級毒
    品海洛因十四包（合計驗餘淨重四．０二公克）、海洛因殘
    渣袋二個、分裝棒六支、電子磅秤一臺、酒精燈一個、注射
    針筒十九支、橡皮帶三條、分裝袋一百八十個等物（第一四
    九八四號偵卷九頁），雖為被告所是認，上揭白粉十四包經
    送鑑定結果，均含有海洛因成份（合計淨重四‧○二公克，
    純度百分之十四點三六，純質淨重○‧五八公克；空包裝重
    三‧二七公克），雖有法務部調查局九十四年十一月二十八
    日調科壹字第○六○○一○五一一號鑑定通知書影本一紙在
    卷可證（第一四九八四號偵卷一○七頁）。惟被告堅決否認
    該毒品海洛因屬其所有，辯稱；海洛因係曾嘉雯所有等語；
    而證人曾嘉雯於原審審理時亦結證稱：「伊住在上址三樓，
    前開扣案物品係伊所有，海洛因係伊向『林董』拿的」等語
    （原審卷九六頁），證人路鴻裕、洪利忠亦證稱：伊等至上
    址執行搜索時，曾嘉雯適在三樓等語（原審卷九三頁），是
    本件起獲前開毒品之處所，除被告外，確另有證人曾嘉雯居
    住於內，而徵之曾嘉雯亦有施用第一級毒品海洛因之行為，
    有其前科紀錄及臺灣檢驗科技股份有限公司濫用藥物尿液檢
    驗報告可參（第一四九八四號偵卷八五、八六、一一一頁）
    ，則該等毒品是否即係被告所有顯非無疑，況綜觀證人甲○
    ○全部證述內容，亦未指證上開扣案物品係被告供販毒之物
    ，是並無積極證據證明與被告前揭販賣毒品之犯行有何關聯
    ，此部分物證自無法資以認定為被告有販賣第一級毒品海洛
    因之證據，應由檢察官另行偵辦，附此敘明。
三、綜上，被告前揭所辯，核屬卸責之詞，均不足採。本件事證
    明確，應依法論科。
四、法律適用之比較說明及論罪理由：
  (一)查被告行為後，刑法部分條文業於九十四年一月七日修正，
    同年二月二日公布，九十五年七月一日施行，修正後刑法第
    二條第一項規定：「行為後法律有變更者，適用行為時之法
    律，但行為後之法律有利於行為人者，適用最有利於行為人
    之法律」。上開「從舊從輕」原則之規定乃與刑法第一條罪
    刑法定主義契合，而貫徹法律禁止溯及既往原則，係規範行
    為後法律變更所生新舊法律比較適用之準據法，是刑法第二
    條本身雖經修正，但刑法第二條既屬適用法律之準據法，本
    身尚無比較新舊法之問題，應一律適用裁判時即修正後刑法
    第二條規定以決定適用之刑罰法律。被告行為後，刑法第四
    十七條累犯之規定經修正，修正後刑法第四十七條第一項規
    定：「受徒刑之執行完畢，或一部之執行而赦免後，五年以
    內故意再犯有期徒刑以上之罪者，為累犯，加重本刑至二分
    之一」。比較修正前、後該條之規定，可知修正前有關累犯
    之成立，不以再犯之罪係故意犯罪為限，然修正後之規定，
    則以再犯故意犯（不包括過失犯）為成立累犯之要件，新舊
    法就此範圍既有變動，自屬犯罪後法律有變更，而非僅屬純
    文字修正，應有新舊法比較之適用（最高法院九十六年度台
    上字第一○三七號、第九三四號、第一三二三號判決意旨參
    照）。然若修正施行前被告再犯者係故意犯罪，則修正前、
    後之規定，均成立累犯，是以經比較新、舊法結果，修正後
    刑法並未較有利於被告，仍應適用修正前之刑法第四十七條
    之規定為累犯之論處。
  (二)按海洛因係毒品危害防制條例第二條第二項第一款所定之第
    一級毒品，核被告所為，係犯毒品危害防制條例第四條第一
    項之販賣第一級毒品罪。其持有第一級毒品海洛因係供販賣
    ，其持有之低度行為，應為販賣第一級毒品之高度行為所吸
    收，不另論罪。查被告有如事實欄所載違反藥事法及竊盜案
    件論罪科刑及執行完畢之情形，有本院被告前案紀錄表在卷
    可按，其前受有期徒刑執行完畢，於五年內再犯本件有期徒
    刑以上之罪，為累犯，應依修正前刑法第四十七條之規定加
    重其刑，惟因販賣第一級毒品罪之法定本刑為死刑、無期徒
    刑之部分，依法不得加重其刑，固僅就得併科罰金部分加重
    其刑。再查，被告本件販賣海洛因之對象僅為證人甲○○一
    人，所販賣之數量甚微，所獲得之利益有限，其並非大規模
    販毒集團，惡性及犯罪情節尚與販賣毒品之大盤、中盤毒販
    不同，縱量處最輕之法定本刑無期徒刑，尤嫌過重，其犯罪
    之情狀，在客觀上足以引起一般之同情，尚屬可憫，爰依修
    正後刑法第五十九條之規定，酌量減輕其刑，並就得併科罰
    金刑部分先加後減之。
  (三)末以被告行為時，刑法第六十五條第二項原規定「無期徒刑
    減輕者，為七年以上有期徒刑」，被告行為後同條項則修正
    為「無期徒刑減輕者，為二十年以下十五年以上有期徒刑」
    。經比較新舊法結果，修正前之規定對被告自較為有利，是
    依刑法第二條第一項前段之規定，應適用被告行為時之刑法
    第六十五條第二項以為本件依同法第五十九條規定就無期徒
    刑減輕其刑後之量刑依據。又刑法第五十九條雖有修正，惟
    其修正係規定法院就刑之酌減審認標準明文化，尚非屬法律
    之變更，自無新舊法比較之問題，於新法施行後，認得予酌
    減其刑者，自應逕依修正後之規定為據（最高法院九十五年
    第八次、第二十一次刑事庭會議決議參照），附此敘明。
五、原判決撤銷及科刑理由：
  (一)原審未詳為勾稽，就被告被訴販賣第一級毒品海洛因罪部分
    遽為無罪之諭知，尚有違誤。檢察官執此指摘原判決不當，
    為有理由，自應由本院將原判決予以撤銷改判。
  (二)爰審酌被告之素行、犯罪之動機、目的、情節、手段、所生
    危害，事後否認犯行難認有悔悟之意，兼衡被告販賣海洛因
    僅一次、數量亦非鉅等一切情狀，量處如主文第二項所示之
    刑，以示懲儆。
  (三)扣案之海洛因一包（淨重○‧三九公克），應依毒品危害防
    制條例第十八條第一項前段規定，不問屬於犯人與否，宣告
    沒收銷燬之。前開扣案海洛因之外包裝袋一只（重○‧二八
    公克），業已交付買受人甲○○持有，自非屬被告所有，不
    得宣告沒收。另扣案之二千五百元係被告販賣第一級毒品海
    洛因犯罪所得之財物，應依毒品危害防制條例第十九條第一
    項前段之規定宣告沒收。至其餘查扣之第一級毒品海洛因十
    四包、第二級毒品安非他命四包、安非他命殘渣袋二個、海
    洛因殘渣袋二個、分裝棒六支、電子磅秤一臺、酒精燈一個
    、安非他命吸食器一組、注射針筒十九支、橡皮帶三條、分
    裝袋一百八十個等物，核與本案無涉，自毋庸併為沒收之說
    明及處理。
六、本件公訴意旨另略以：被告乙○○基於販賣第一級毒品海洛
    因之概括犯意，尚於九十四年九月一日上午七時許，在臺北
    縣三重市○○路某處，以二千五百元價格販賣海洛因一次予
    甲○○施用。嗣於同日晚間八時三十分許，甲○○因毒品重
    量有疑義與被告在臺北縣三重市○○路八號前，為警查獲，
    並在被告龍濱路上址住處，扣得第一級毒品海洛因十四包（
    共淨重四．０二公克）、電子磅秤一臺、酒精燈一個、針筒
    十九支、分裝袋一百八十個、分裝管六支、橡皮帶三條及販
    賣毒品所得二千五百元等物，因認被告此部分仍涉犯毒品危
    害防制條例第四條第一項之販賣第一級毒品罪嫌。然查：
  (一)按犯罪事實應依證據認定之，無證據不得認定犯罪事實；又
    不能證明被告犯罪者，即應諭知無罪之判決，刑事訴訟法第
    一百五十四條第二項、第三百零一條第一項分別定有明文。
    次按認定不利於被告之事實，須依積極證據，苟積極證據不
    足為不利於被告事實之認定時，即應為有利於被告之認定，
    更不必有何有利之證據。又認定犯罪事實所憑之證據，雖不
    以直接證據為限，間接證據亦包括在內，然而無論直接或間
    接證據，其為訴訟上之證明，須達於通常一般人均不致有所
    懷疑，而得確信其為真實之程度，始得據為有罪之認定，最
    高法院三十年上字第八一六號及七十六年臺上字第四九八六
    號判例意旨可資參照。
  (二)本件公訴人認被告涉有上揭罪嫌，無非係以，證人甲○○之
    證述、扣案之第一級毒品海洛因十四包、電子磅秤一臺、酒
    精燈一個、針筒十九支、分裝袋一百八十個、分裝管六支、
    橡皮帶三條及法務部調查局鑑定通知書一紙等資為其論據。
  (三)訊據被告否認有此部分之犯行，證人甲○○雖於偵查中證稱
    「被告尚於上揭時間販賣毒品一次給伊」（第五○○○號偵
    卷四二頁），然於本院則改稱「其於九十四年八月中旬即開
    始向乙○○買海洛因，與被告交易有超過四次」（本院卷七
    八至八○頁），供述次數差異已見歧異，是證人甲○○單一
    之指述是否屬實自須有積極之事證足佐，然上揭於被告及證
    人曾嘉雯住處查扣之毒品海洛因十四包等物，並無積極證據
    認定係被告供販賣之用乙情，已如前述，復未於被告住處查
    獲與公訴人指摘與販毒有關之帳冊或相關之通訊監察資料可
    供憑查，本院尚難徒憑單一證人之指訴得致被告此部分有罪
    之確認。是不能證明被告此部分犯罪，然因檢察官認與前揭
    起訴認定之有罪部分有修正前連續犯裁判上一罪之關係，此
    部分自毋庸另為無罪之諭知，檢察官以此部分亦構成犯罪提
    起上訴，難認為有理由，惟因原判決有前揭之違誤，此部分
    自毋庸駁回檢察官之上訴，同予敘明。
據上論斷，應依刑事訴訟法第三百六十九條第一項前段、第三百
六十四條、第二百九十九條第一項前段，毒品危害防制條例第四
條第一項、第十八條第一項、第十九條第一項，刑法第二條第一
項、第十一條、（修正前）第四十七條、第五十九條，判決如主
文。
本案經檢察官呂丁旺到庭執行職務。
中　　華　　民　　國　　96　　年　　7 　　月　　23　　日
　　　　　　　　　刑事第十八庭審判長法　官  溫耀源
　　　　　　　　　　　　　　　　　  法　官  邱同印
　　　　　　　　　　　　　　　　　  法　官  段景榕
以上正本證明與原本無異。
如不服本判決，應於收受送達後十日內向本院提出上訴書狀，其
未敘述上訴之理由者並得於提起上訴後十日內向本院補提理由書
（均須按他造當事人之人數附繕本）。
                                    書記官  陳靜姿
中　　華　　民　　國　　96　　年　　7 　　月　　23　　日
附錄：本案論罪科刑法條全文
毒品危害防制條例第4條
製造、運輸、販賣第一級毒品者，處死刑或無期徒刑；處無期徒
刑者，得併科新臺幣 1 千萬元以下罰金。
製造、運輸、販賣第二級毒品者，處無期徒刑或 7 年以上有期徒
刑，得併科新臺幣 7 百萬元以下罰金。
製造、運輸、販賣第三級毒品者，處 5 年以上有期徒刑，得併科
新臺幣 5 百萬元以下罰金。
製造、運輸、販賣第四級毒品者，處 3 年以上 10 年以下有期徒
刑，得併科新臺幣 3 百萬元以下罰金。
製造、運輸、販賣專供製造或施用毒品之器具者，處 1 年以上 7
年以下有期徒刑，得併科新臺幣 1 百萬元以下罰金。
前五項之未遂犯罰之。
